【裁判字號】    97,聲減,556
【裁判日期】    971125
【裁判案由】    聲請減刑
【裁判全文】
臺灣板橋地方法院刑事裁定             97年度聲減字第556號
聲  請  人  臺灣板橋地方法院檢察署檢察官
受  刑  人  甲○○
上列聲請人因受刑人犯公共危險罪等案件，已經判決罪刑確定，
聲請減刑及定應執行之刑（97年度聲減字第494 號），本院裁定
如下：
    主  文
甲○○所犯如附表編號一、二所示之罪，均減刑詳如附表編號一
、二所載，應執行有期徒刑肆月，如易科罰金，以銀元佰元折
算壹日。
    理  由
一、聲請意旨略以：受刑人甲○○於附表所示日期犯如附表所示
    犯公共危險罪等案件，先後經判決確定如附表所載，犯罪時
    間均在民國96年4 月24日以前，所犯如附表所列之罪，核與
    中華民國九十六年罪犯減刑條例第2 條第1 項第3 款規定相
    符，爰依中華民國九十六年罪犯減刑條例第8 條第1 項（聲
    請書贅載第3 項）、第10條第2 項聲請裁定減刑，並依同條
    例第12條定其應執行刑，併依同條例第9 條規定諭知易科罰
    金之折算標準等語。
二、按：
  (一)犯罪在中華民國96年4 月24日以前者，除本條例另有規定外
    ，依下列規定減刑：一、死刑減為無期徒刑。二、無期徒刑
    減為有期徒刑二十年。三、有期徒刑、拘役或罰金，減其刑
    期或金額二分之一；依本條例應減刑之罪，已經判決確定尚
    未執行或執行未完畢者，由檢察官或應減刑之人犯聲請最後
    審理事實之法院裁定之；犯最重本刑為五年以下有期徒刑以
    下之刑之罪，依本條例規定減為六月以下有期徒刑、拘役者
    ，應於為減刑裁判時，併諭知易科罰金折算之標準；裁判確
    定前犯數罪均應減刑而已定執行刑者，仍依前項規定，另定
    應執行之刑；前二條關於定其應執行之刑，準用第八條第三
    項規定，中國民國九十六年罪犯減刑條例第2 條第1 項、第
    8 條第3 項、第9 條、第10條第2 項前段、第12條分別定有
    明文。
  (二)數罪併罰，有2 裁判以上者，依刑法第51條規定定其應執行
    刑，刑法第53條定有明文。又按刑法及其施行法業於95年7
    月1 日修正施行，依刑法第2 條第1 項規定：「行為後法律
    有變更者，適用行為時之法律。但行為後之法律有利於行為
    人者，適用最有利於行為人之法律。」且依刑法第51條定應
    執行刑時，行為人於裁判確定前犯數罪，其中1 罪在新法施
    行前者，即應為新舊法比較，此有最高法院95年5 月23日第
    8 次刑事庭會議決議可資參照。受刑人於裁判確定前犯數罪
    ，其中1 罪係於95年7 月1 日之前犯之，依修正前刑法第51
    條規定：「數罪併罰，分別宣告其罪之刑，依左列各款定其
    應執行者。」其中第5 款規定：「宣告多數有期徒刑者，於
    各刑中之最長期以上，各刑合併之刑期以下，定其刑期。但
    不得逾20年。」修正後刑法第51條第5 款則規定：「宣告多
    數有期徒刑者，於各刑中之最長期以上，各刑合併之刑期以
    下，定其刑期。但不得逾30年。」。比較新舊法之結果，自
    以修正前規定，對受刑人較為有利。
  (三)於94年1 月7 日刑法修正（於95年7 月1 日施行）前犯併合
    處罰數罪中之一罪，且該數罪均符合第41條第1 項得易科罰
    金之規定者，適用90年1 月4 日修正之刑法第41條第2 項規
    定，刑法施行法第3 條之1 第3 項定有明文。查本件如附表
    所示之犯罪於減刑後之宣告刑，均符合得易科罰金之規定。
    修正前刑法第41條第1 項前段規定：「犯最重本刑為五年以
    下有期徒刑以下之刑之罪，而受六個月以下有期徒刑或拘役
    之宣告，因身體、教育、職業、家庭之關係或其他正當事由
    ，執行顯有困難者，得以一元以上三元以下折算一日，易科
    罰金。」而被告行為時之易科罰金折算標準，依95年7 月1
    日修正條文施行前罰金罰鍰提高標準條例第2 條前段規定（
    該條業經總統於95年5 月17日公布刪除，並自95年7 月1 日
    失效），就其原定數額提高為100 倍折算1 日，則被告行為
    時之易科罰金折算標準，應以銀元100 元至300 元折算1 日
    ，經折算為新臺幣後，係以新臺幣300 元至900 元折算為1
    日；惟新刑法第41條第1 項前段則規定：「犯最重本刑為五
    年以下有期徒刑以下之刑之罪，而受六個月以下有期徒刑或
    拘役之宣告者，得以新臺幣一千元、二千元或三千元折算一
    日，易科罰金。」比較修正前後之易科罰金折算標準，應以
    修正前刑法第41條第1 項前段規定，較有利於被告。是以，
    本件所定應執行之刑，應依修正前刑法第41條第1 項前段規
    定諭知易科罰金之折算標準。
三、本件受刑人因公共危險等案件，先後經本院判處如附表所載
    之刑，均經分別確定在案；又受刑人所犯各該罪之時間係於
    96年4 月24日以前為之，此有各該判決書、檢察官執行指揮
    書及臺灣高等法院被告前案紀錄表附卷可稽。揆諸前開規定
    ，本件聲請於法要無不合，應予准許。
四、爰依中華民國96年罪犯減刑條例第2 條第1 項第3 款、第8
    條第1 項、第9 條、第10條第2 項前段，刑法第2 條第1 項
    前段、（修正前）第51條第5 款、（修正前）第41條第1 項
    前段，刑法施行法第3 條之1 第1 項，廢止前罰金罰鍰提高
    標準條例第2 條，裁定如主文。
中    華    民    國    97    年    11    月    25    日
                  刑事第一庭  法  官  朱敏賢
上列正本證明與原本無異。
如不服本裁定，應於裁定送達後5 日內敘明抗告理由，向本院提
出抗告狀。
                              書記官  李郁禎
中    華    民    國    97    年    11    月    25    日


司法院資訊處製作；財團法人民間司法改革基金會備份。
